【裁判字號】    95,訴,357
【裁判日期】    950413
【裁判案由】    請求確認股東權利存在等
【裁判全文】
臺灣板橋地方法院民事裁定               95年度訴字第357號
原      告    戊○○
訴訟代理人    劉立恩律師
複代理人      林欣屏律師
被      告    隆豪營造有限公司
兼法定代理人  丁○○
訴訟代理人    王振志律師
上列當事人間因確認股東權利存在等事件，本院裁定如下：
    主      文
原告應於收受本裁定正本伍日內，補繳裁判費新台幣壹拾貳萬參
仟肆佰玖拾陸元，逾期未補正，裁定駁回其起訴。
    理      由
一、按核定訴訟標的價額，以起訴時之交易價額為準；無交易價
    額者，以原告就訴訟標的所有之利益為準。訴訟標的價額不
    能核定者，以第466 條所定不得上訴第三審之最高利益額數
    加十分之一定之。民事訴訟法第77條之1 、第77條之12定有
    明文。又以一訴主張數項標的者，其價額合併計算之。但所
    主張之數項標的互相競合或應為選擇者，其訴訟標的價額，
    應依其中價額最高者定之。民事訴訟法第77條之2 第1 項亦
    定有明文。
二、訴訟標的價額之核定：
（一）本件原告起訴主張：原告係隆豪營造有限公司（下稱隆豪
      公司）之董事，因訴外人甲○○之指使，遭受己○○、丙
      ○○、乙○○等人之脅迫，於民國（下同）93年11 月24
      日簽署股份轉讓合約書，將其所有股份轉讓與訴外人己○
      ○，原告已於93年11月30日93年12月8 日以存證信函依據
      民法第92條撤銷股份轉讓之意思表示，甲○○、己○○、
      丙○○、乙○○並偽刻隆豪公司之印章及盜用原告之印章
      ，蓋用於原告之董事長辭職書上，將隆豪公司之負責人變
      更為劉沅綺，原告已提出刑事告發，準此，原告即有受確
      認之法律上利益，為此，提起本訴。
（二）原告聲明第1 項「確認被告與隆豪營造有限公司就二百萬
      元股股份之股東權利存在」，乃原告本於未被解除之股東
      權利所可取得之財產上利益，原告自認於隆豪公司之二百
      萬股股東權利市價為1200萬元，訴訟標的價額核定為1200
      萬元。
（三）原告聲明第2 項「確認被告劉沅綺與隆豪營造有限公司就
      貳佰萬股股份之股東權利不存在」，乃係排除被告劉沅綺
      於隆豪公司之股東關係，自應以劉沅綺因股東關係所可取
      得之財產上利益定之。原告原告自認於隆豪公司之二百萬
      股股東權利市價為1200萬元，訴訟標的價額核定為1200
      萬元。
（四）原告聲明第3 項「確認原告與被告隆豪營造有限公司間董
      事之委任關係自民國93年11月15日起迄今仍存在」，乃係
      確認原告本於未被解除之董事身分所可取得之財產上利益
      。依上述董事身分基本上之報酬計算，自原告於93年11
      月5 日起遭解除董事職務迄今，依據原告陳報93年度薪資
      為530,200 元，每月薪資約為44,183元，則原告自93年11
      月5 日起迄95年2 月23日起訴時為止，約15個月（44183x
      1 5=662,745）， 訴訟標的價額核定為662,745 元。
（五）原告聲明第4 項「確認被告劉沅綺與隆豪營造限公司董事
      長委任關係不存在」，乃係排除被告劉沅綺於隆豪公司之
      董事關係，自應以劉沅綺因董事關係所可取得之財產上利
      益定之。參酌被告劉沅綺係無償擔任董事，訴訟標的價額
      為0元。
三、裁判費之核定及補繳：
    原告第一審訴訟標的價額，其中聲明第1 、2 項係針對同一
    股東關係，聲明第3 、4 項則係對同一董事關係為主張，該
    股東、董事任期有1 個月相重疊，應屬互相競合，自應依其
    中價額最高者之第1 、3 項定之，故以聲明第1 、3 項計算
    共為12,662,745元，應徵第一審裁判費123,496 元，茲依民
    事訴訟法第249 條第1 項但書之規定，限原告於收受本裁定
    送達5 日內補繳，逾期不繳，即駁回其訴，特此裁定。
中    華    民    國    95    年    4     月    13    日
                  民事第三庭法  官    徐玉玲
正本係照原本作成。
如不服本裁定（核定訴訟標的價額部分），應於收受送達後10日
內向本院提出抗告狀，並應繳納抗告費新台幣一千元。
命補繳裁判費部分不得抗告。
中    華    民    國    95    年    4     月    13    日
                                  書記官    朱家惠


司法院資訊處製作；財團法人民間司法改革基金會備份。
